台灣台中地方法院刑事判決　　　　　　　　　　　　　九十年度訴字第二四四八號
　　公　訴　人　臺灣臺中地方法院檢察署檢察官
　　被　　　告　甲○○
右列被告因違反毒品危害防制條例案件，經檢察官提起公訴（九十年度毒偵字第四七
六八號）及移送併辦（九十一年度毒偵字第五一六號），本院判決如左：
    主  文
甲○○連續施用第一級毒品，處有期徒刑壹年。扣案之海洛因毒品壹包（驗餘淨重零
點零伍公克、包裝重零點貳零公克）沒收銷燬之。
    事  實
一、甲○○前因施用毒品案件，經台灣台中地方法院檢察署檢察官聲請本院裁定送觀
    察、勒戒，由本院以八十九年度毒聲字第一五六三號裁定送觀察、勒戒後，認有
    繼續施用毒品傾向，再經台灣台中地方法院檢察署檢察官聲請本院裁定令入戒治
    處所施以強制戒治，由本院以八十九年度毒聲字第二０四六號裁定令入戒治處所
    施以強制戒治一年。嗣甲○○自送台灣台中戒治所強制戒治，已屆滿三月，其成
    效經評定為合格，無繼續戒治之必要，由本院以八十九年度毒聲字第四七０一號
    裁定甲○○停止戒治，所餘戒治期間，付保護管束，俟保護管束期間屆滿，經台
    灣台中地方法院檢察署檢察官於民國（下同）九十年四月十日，以九十年度戒毒
    偵字第一八三號為不起訴處分確定。詎甲○○復基於施用第一級毒品之概括犯意
    ，竟於五年內，自九十年六月底起，至九十一年二月十三日晚上七時三十分許止
    ，在台中市○○路旁加油站廁所內等處，以將第一級毒品海洛因摻入食鹽水溶解
    ，再以針筒注射入體內，或摻入香煙中，再點火使生煙霧後，以口鼻吸入之方式
    ，約每隔一星期施用第一級毒品海洛因一次，連續施用多次。嗣於九十年七月十
    三日上午九時三十分許，為警通知至台中市警察局第五分局刑事組定期採尿送驗
    結果，呈嗎啡陽性反應。又於九十一年二月十三日晚上八時五分許，在台中縣烏
    日鄉○○村○○路○段三０九號為警查獲，並扣得其所有之第一級毒品海洛因一
    包（驗餘淨重０．０五公克、包裝重０．二０公克），經採尿送驗結果，亦呈嗎
    啡陽性反應。
二、案經臺中市警察局第五分局報告臺灣臺中地方法院檢察署檢察官偵查起訴及同署
    檢察官移送本院併案審理。
    理  由
一、右揭事實業據被告甲○○於本院審理時坦承不諱，且被告第一次在台中市警察局
    第五分局刑事組採尿及於九十一年二月十三日為警查獲時所採集之尿液，經送檢
    驗結果，均呈人體吸用毒品海洛因後之嗎啡陽性反應，有私立中山醫學院附設孫
    中山先生紀念醫院藥物濫用檢測中心尿液報告及台中縣衛生局檢驗尿水報告書各
    一紙在卷可證，復有第一級毒品海洛因一包（驗餘淨重０．０五公克、包裝重０
    ．二０公克）扣案足稽，事證明確，被告犯行堪以認定。
二、核被告所為，係犯毒品危害防制條例第十條第一項施用第一級毒品罪。公訴人雖
    僅就被告於九十年七月十三日當日或往前回溯三日內之施用海洛因犯行提起公訴
    ，然檢察官就犯罪事實一部起訴者，其效力及於全部，本件被告自九十年六月底
    起至九十一年二月十三日晚上七時三十分時許止施用海洛因部分之犯罪事實，與
    前揭論罪科刑之施用海洛因部分，有連續犯之關係，已如前述，本院自應就屬於
    裁判上一罪之部分一併加以裁判。併案之臺灣臺中地方法院檢察署九十一年度毒
    偵字第五一六號甲○○施用第一級毒品部分，雖未經起訴，惟與本件起訴之甲○
    ○施用第一級毒品犯行，有連續犯之裁判上一罪關係，本院自得併予審理，附此
    敘明。被告前因施用毒品案件，經台灣台中地方法院檢察署檢察官聲請本院裁定
    送觀察、勒戒，由本院以八十九年度毒聲字第一五六三號裁定送觀察、勒戒後，
    認有繼續施用毒品傾向，再經台灣台中地方法院檢察署檢察官聲請本院裁定令入
    戒治處所施以強制戒治，由本院以八十九年度毒聲字第二０四六號裁定令入戒治
    處所施以強制戒治一年。嗣甲○○自送台灣台中戒治所強制戒治，已屆滿三月，
    其成效經評定為合格，無繼續戒治之必要，由本院以八十九年度毒聲字第四七０
    一號裁定甲○○停止戒治，所餘戒治期間，付保護管束，俟保護管束期間屆滿，
    經台灣台中地方法院檢察署檢察官於九十年四月十日，以九十年度戒毒偵字第一
    八三號為不起訴處分確定，有台灣台中地方法院檢察署檢察官九十年度戒毒偵字
    第一八三號不起訴處分書一份及被告甲○○刑案資料查註紀錄表附卷可稽，其於
    五年內再犯本件施用毒品之罪，不適用先行裁定送觀察、勒戒之規定，而應逕予
    論罪科刑，此觀毒品危害防制條例第二十三條第二項前段規定自明。又其因施用
    海洛因毒品前後之持有海洛因之低度行為，應為其施用之高度行為所吸收，不另
    論罪。被告所為數次施用海洛因毒品之行為，時間緊接，所犯罪名相同，顯係基
    於概括之犯意為之，為連續犯，爰依刑法第五十六條之規定以一罪論，並加重其
    刑。爰審酌被告前因施用毒品犯行，經觀察、勒戒及強制戒治後，猶故態復萌，
    再施用毒品海洛因不輟，無視於毒品對於自身健康之戕害及國家對於杜絕毒品犯
    罪之禁令，惡性非輕，然被告犯後尚知悔悟，坦承犯行等一切情狀，量處如主文
    所示之刑。扣案之第一級毒品海洛因一包（驗餘淨重０．０五公克、包裝重０．
    二０公克）為第一級毒品，不論屬於犯人與否，應依毒品危害防制條例第十八條
    第一項前段規定沒收銷燬之。
據上論斷，應依刑事訴訟法第二百九十九條第一項前段，毒品危害防制條例第十條第
一項、第十八條第一項前段、第二十三條第二項前段、刑法第十一條前段、第五十六
條，判決如主文。
中      華      民      國    九十一    年      五      月    三十一    日
                                臺灣臺中地方法院刑事第六庭
                                    法  官  許  月  馨
右正本證明與原本無異。
如不服本判決，應於判決送達後十日內向本院提出上訴狀，上訴於臺灣高等法院臺中
分院( 須附繕本 )。
                                    書記官
中      華      民      國    九十一    年      五      月    三十一    日
毒品危害防制條例
第十條第一項：施用第一級毒品者，處六月以上五年以下有期徒刑。
